

Sebastian
Salinas Calibar

DESARROLLADOR FRONT END

Perfil

Tras doce años de labores en el sector minero, decidí embarcarme en el rubro de la programación y desarrollo web con el objetivo de aprovechar esta gran oportunidad que brinda la industria y su proyección a futuro en un entorno desafiante enfocado al alto rendimiento. Mis habilidades, experiencia y formación, han permitido desenvolverme en diversos aspectos empresariales fortaleciendo la competitividad de mis equipos y organización.

Contacto

Fono: +569-90786203

Mail: sf.salinascalibar@gmail.com Región Metropolitana, Chile

Portfolio

https://portfolio-sebastian-salinas-calibar.vercel.app

GitHub

https://github.com/ssalinascalibar

Experiencia laboral

Desarrollo de marcas indepedientes y OTEC

DISEÑADOR Y DESARROLLADOR WEB | 2019-2023

- Desarrollo y diseño web, app entrenamiento personalizado.
- Diseño digital de gráficas web.
- Capacitaciones acerca del uso de plataformas Ecommerce.
- Diseño web e integraciones en Wordpress.

Team Player Logistica-Ecommerce

DECATHLON CHILE | 2021-2022

- Gestión y desarrollo de estrategias en el tratamiento y despacho de productos comercializados digitalmente.
- Velar por la comunicación efectiva y amena entre las relaciones de equipos internos y externos dentro de la compañía.

Asistente técnico administrativo de exploracion minera

MINERA FREEPORT MCMORAN SOUTH AMERICA LTDA | 2010-2019

- Administración de recursos del departamento de exploración minera de la compañía.
- Control de presupuestos, rendiciones y fondos monetarios del equipo técnico y geológico.
- Soporte técnico en labores de gabinete, oficina y campo.
- Apoyo y manejo de instrumental para analisis de muestras XRF Spectroscopia y reflectancia.
- Logistica de personal e instrumental de campo.

Formación Académica

Desafío Latam | 2022

Desarrollo Front End en React

Desafío Latam | 2018

Desarrollo FullStack RoR

Academia MacPc | 2015

Creación de Sitios Web

Universidad de Las Americas | 2003-2009

Comunicador Audiovisual y Multimedia Grado Académico: Licenciado en Ciencias de la Comunicación

Idiomas

Español

Inglés:

Nativo.

B1

Softwares

- Visual Studio Code
- React Js
- Ruby on Rails 5
- Sublime Text 3
- Photoshop
- Herramientas Office
- Specmin
- Darwin Sp
- CM WordPress